【裁判字號】    90,易,1623
【裁判日期】    900605
【裁判案由】    竊盜等
【裁判全文】
臺灣高雄地方法院刑事判決                          九十年度易字第一六二三號
    公  訴  人  臺灣高雄地方法院檢察署檢察官
    被      告  甲○○
    被      告  乙○○
右列被告因竊盜等案件，經檢察官提起公訴（八十九年度偵字第一六四八四號），本
院判決如左：
    主  文
甲○○竊盜未遂，處有期徒刑貳月，如易科罰金，以佰元折算壹日；又傷害人之身
體，處拘役拾日，如易科罰金，以佰元折算壹日。
乙○○傷害人之身體，處拘役貳拾日，如易科罰金，以佰元折算壹日。
    事  實
一、甲○○意圖為自己不法之所有，於民國八十九年五月三日下午二時許，在高雄縣
    鳳山市黃埔二村東四巷九十八之一號，自乙○○置放該處房間之皮包內取出新台
    幣（下同）一千元，欲竊取該一千元時，為乙○○當場發現而予質問，始未得逞
    。
二、甲○○於同年五月四日下午一時許，同在上開處所，因懷恨乙○○質問其竊取上
    開款項，二人生有爭執，乃甲○○、乙○○竟互相基於傷害之犯意，乙○○持短
    木棍，甲○○則徒手，二人相互毆打，致甲○○受有右面二×三公分、二×０．
    五公分、左面二×０．五公分、三×０．五公分、右手一×０．三公分擦傷及左
    大腿瘀青十二×五公分之傷害，乙○○受有右臉四×一公分、左臉五×０．五公
    分、左前額二×一公分、左耳下五×０．五公分紅腫，及左前臂三×一．四、五
    ×一公分抓傷之傷害。
三、案經乙○○、甲○○訴由高雄縣警察局鳳山分局報請臺灣高雄地方法院檢察署檢
    察官偵查起訴。
    理  由
一、訊據被告乙○○對於右揭傷害甲○○犯行坦承不諱，惟甲○○矢口否認有右揭犯
    行，辯稱：伊未毆打乙○○，亦未竊取乙○○所有一千元云云。惟查，被告甲○
    ○確有於右揭時地自乙○○所有皮包內取出一千元，且有於右揭時、地毆打乙○
    ○，業據乙○○指訴綦詳。又乙○○於發現甲○○竊取其皮包內款項時曾對甲○
    ○有所質問，而斯時乙○○之小錢包已在甲○○手上，甲○○手裡並拿著一千元
    ，及被告二人亦確有互毆等情事，亦據證人丙○○、丁○○證述在卷，核與被告
    乙○○指述情節相符，足認被告乙○○指述堪以採信。此外，復有診斷證明書二
    紙在卷可稽，是被告甲○○所辯，顯係卸責之詞，無可採信。事證明確，被告二
    人犯行均堪認定。
二、核被告甲○○所為，係犯刑法第三百二十條第三項、第一項之竊盜未遂及同法第
    二百七十七條第一項之傷害罪；另被告乙○○係犯同法第二百七十七條第一項之
    傷害罪。又被告甲○○已著手於竊盜行為之實行而尚未得財，為未遂犯，爰依刑
    法第二十六條前段之規定減輕其刑。又被告甲○○所犯上開二罪間，犯意各別，
    行為互殊，應分論併罰。爰審酌被告甲○○、乙○○二人所受之傷勢，及甲○○
    被發現竊取他人財物後，竟不知悔改，尚心懷怨恨，傷害其行竊之被害人，惡性
    非輕等一切情狀，分別量處如主文所示之刑，併均諭知易科罰金之折算標準。
據上論斷，應依刑事訴訟法第二百九十九條第一項前段，刑法第三百二十條第三項、
第一項、第二十六條前段、第二百七十七條第一項、第四十一條第一項，罰金罰鍰提
高標準條例第一條前段、第二條，判決如主文。
中      華      民      國      九十      年      六      月      五    日
                      臺灣高雄地方法院刑事庭
                                      法  官    吳  宏  榮
右正本證明與原本無異。
如不服本判決，應於判決送達後十日內，向本院提出上訴狀。
                                      書記官    呂  怜  勳
中      華      民      國      九十      年      六      月      五    日
附錄本案論罪科刑法條：
刑法第三百二十條第三項、第一項
意圖為自己或第三人不法之所有，而竊取他人之動產者，為竊盜罪，處五年以下有期
徒刑、拘役或五百元以下罰金。
前二項之未遂犯罰之。
刑法第二百七十七條第一項
傷害人之身體或健康者，處三年以下有期徒刑，拘役或一千元以下罰金。


司法院資訊處製作；財團法人民間司法改革基金會備份。
